【裁判字號】    92,易,1652
【裁判日期】    920808
【裁判案由】    傷害等
【裁判全文】
臺灣高雄地方法院刑事判決                        九十二年度易字第一六五二號
    公  訴  人  臺灣高雄地方法院檢察署檢察官
    被      告  甲○○
                乙○○○
右列被告因傷害案件，經檢察官提起公訴（九十年度偵字第一六六二０、一七一二一
號），本院判決如左：
    主  文
甲○○、乙○○○傷害人之身體，各處拘役伍拾日，如易科罰金，均以參佰元折算壹
日。
    事  實
一、甲○○與乙○○○係鄰居，於民國九十年五月十七日十時許，二人在甲○○位於
    高雄市○○區○○路一三五號住處，因甲○○向環保局檢舉乙○○○製做年糕之
    鍋爐污染空氣之事發生爭執，竟分別基於傷害人身體之犯意而互毆拉扯，乙○○
    ○因摀住甲○○之口鼻，甲○○乃咬傷其手指。甲○○因而受有頭部外傷、右顳
    部撕裂傷六×○‧五×一‧五公分、左眼眶外傷皮下瘀血五×○‧五公分、前胸
    挫傷及皮下瘀血等傷害；乙○○○則受有前胸○‧五×○‧五公分紅腫傷、左虎
    口紅腫、拇指挫傷○‧五公分等傷害。
二、案經甲○○、乙○○○訴由高雄市政府苓雅分局及甲○○訴請台灣高雄地方法院
    檢察署檢察官偵查起訴。
    理  由
一、訊據被告甲○○矢口否認於右揭時、地與被告乙○○○發生肢體衝突及咬傷其手
    指之事實，辯稱：伊當時受乙○○○之夫蔡金昌及女婿邱錦松共同毆打，乙○○
    ○為摀住伊而將手伸進伊嘴巴，伊只得咬住乙○○○之手脫困云云；被告乙○○
    ○亦矢口否認打傷被告甲○○，辯稱：當時甲○○抓住伊頭髮，伊轉頭要將甲○
    ○手撥開，甲○○就出手將伊推倒，伊沒有打甲○○，係相互拉扯進入甲○○家
    中時物品掉落所致云云。經查：
    (一)被告甲○○與乙○○○因煙囪損壞事件互有爭執而有肢體衝突，固經被告甲○
      ○否認，且甲○○所稱當時受蔡金昌、邱錦松共同毆打之情，業經公訴人不起
      訴處分，又衡以常情，被告乙○○○如欲摀住甲○○，當以手掌及四指緊合，
      加以拇指僅扣臉龐之方式為之，且乙○○○手掌平面應往內彎曲與甲○○臉部
      密閉接觸，縱被告被打而身形下落之時，原先摀住嘴部之手掌倘未同時移動，
      亦應與嘴部分離，然乙○○○所受傷勢竟非摀住嘴巴所用之掌心受傷，而係虎
      口與拇指受傷，是被告甲○○所辯，應係卸責之詞，而被告乙○○○因本件傷
      害而需受醫院急診縫合，此有林進興醫院九十年五月二十九日診斷書在警訊卷
      可稽，足見被告甲○○當時用力之猛，顯有傷害之故意。
    (二)被告乙○○○於警訊時業已坦承「我先生與女婿是聽見我與甲○○互毆喊叫聲
      ，才從隔壁家中趕到拉開我，甲○○的傷勢與我互毆的。」等語（見九十年六
      月八日警訊筆錄），核與同案被告蔡金昌及邱錦松於警訊中均供稱：係甲○○
      與乙○○○互毆等情相符，且證人張宗禮亦證述有看到被告甲○○及乙○○○
      發生爭執，雙方均有流血，被告乙○○○向其坦承有推甲○○等情，足認被告
      乙○○○應有毆打被告甲○○，是其所辯，應係卸責之詞，委無可採。
    (三)此外，復有驗傷單三紙附警訊卷可稽，被告二人犯行堪以認定。
二、核被告甲○○、乙○○○所為，均係犯刑法第二百七十七條第一項之傷害罪。爰
    審酌被告係鄰居，僅因家居環境之要求不同，適有設備受損之情而一時衝動互為
    傷害，危害社會風氣，加重社會暴戾等一切情狀，分別量處如主文所示之刑，並
    均諭知易科罰金之折算標準。
據上論斷，應依刑事訴訟法第二百九十九條第一項前段，刑法第二百七十七條第一項
、第四十一條第一項前段，罰金罰鍰提高標準條例第一條前段、第二條，判決如主文
。
中      華      民      國    九十二    年      八      月      八      日
                                  臺灣高雄地方法院刑事第一庭
                                      法  官       楊智守
右為正本證明與原本無異。
如不服本判決，應於送達後十日內，向本院提出上訴狀。
                                      書記官       王美玲
中      華      民      國    九十二      年     八     月     十一     日


司法院資訊處製作；財團法人民間司法改革基金會備份。
